臺灣臺中地方法院刑事判決　　　　　　　94年度訴字第3030號
公　訴　人　台灣台中地方法院檢察署檢察官
被　　　告　丙○○
上列被告因偽造文書等案件，經檢察官提起公訴（台灣台中地方
法院檢察署九十四年度偵字第一四六五六號）及移送併辦（台灣
苗栗地方法院檢察署九十四年度偵字第三五八三號），本院合議
庭裁定由受命法官獨任進行簡式審判程序，判決如下：
    主    文
丙○○連續行使偽造私文書，足以生損害於他人，累犯，處有期
徒刑陸月，如易科罰金，以參佰元折算壹日。
附表編號一至四所示刷卡消費簽帳單上偽造之「乙○○」署名（
每張簽帳單上各壹枚），均沒收。
    犯 罪 事 實
一、丙○○曾因懲治盜匪條例案件，經台灣高等法院判處有期徒
    刑八年，於民國八十二年七月二十七日假釋，後假釋經撤銷
    ，應執行殘刑四年五月四日；又因麻醉藥品管理條例案件，
    經台灣板橋地方法院判處有期徒刑五月，連同上開殘刑合併
    執行至八十七年五月十三日又假釋，後假釋復經撤銷，應執
    行殘刑二年十三日；再因竊盜案件，經本院判處有期徒刑四
    月，與上開殘刑合併執行，至九十二年三月十七日執行完畢
    。仍不知悔改，復意圖為自己不法之所有，基於概括之犯意
    ，先於九十四年七月二十七日十四時三十分許，由屋後進入
    苗栗縣苑裡鎮○○路一０九之九號丁○○開設之越南小吃店
    ，竊取丁○○所有放置該小吃店內之ＸＯ洋酒三瓶、國產白
    蘭地酒一瓶及洋煙二十七包，得手後離去。迨於九十四年七
    月二十七日二十時許為丁○○循線發覺，丙○○乃將竊得之
    ＸＯ洋酒三瓶、洋煙二十包歸還丁○○（另國產白蘭地酒一
    瓶及洋煙七包業已飲用、吸食），並親書自白書一紙交予丁○○，承諾於九十四年七月三十一日之前賠償丁○○新台幣
    （下同）一萬二千元，惟丙○○未依限交付賠償款項，丁○○始於九十四年八月三日報警處理。丙○○又於九十四年九
    月五日十五時許，前往台中縣外埔鄉○○路六六之六號甲工
    駕訓班，竊取乙○○所有放置該駕訓班教練休息室內之國泰
    世華商業銀行信用卡二張（卡號000000000000
    0000、0000000000000000號）、台北
    富邦商業銀行信用卡二張（其中一張卡號00000000
    00000000號，另一張卡號不詳）及陽信商業銀行信
    用卡二張（其中一張卡號000000000000000
    0號，另一張卡號不詳）。得手後並基於偽造文書之概括犯
    意，連續於（一）九十四年九月五日十七時四十二分許（時
    間依簽帳單上所載，下同），持上開竊得之國泰世華商業銀
    行第0000000000000000號信用卡，在台中
    縣大甲鎮○○路一五五號亞太行動寬頻電信大甲順天加盟服
    務中心，以該信用卡刷卡付帳，購買價值八千二百元之ＯＫ
    ＷＡＰ牌Ａ三六三型手機一支，並在該加盟服務中心所製作
    具有收據性質之簽帳單上偽簽「乙○○」之署名一枚，交予
    該加盟服務中心店員藺伊萍，使藺伊萍陷於錯誤，以為丙○○係乙○○本人，而許其刷卡付帳，足以生損害於乙○○、
    亞太行動寬頻電信大甲順天加盟服務中心及國泰世華商業銀
    行對於信用卡管理之正確性。（二）九十四年九月五日十七
    時五十四分許，持上開竊得之國泰世華商業銀行第0000
    0000000000000號信用卡，在台中縣大甲鎮○○路一五五號亞太行動寬頻電信大甲順天加盟服務中心，以
    該信用卡刷卡付帳，購買價值八千元之ＡＳＵＳ牌Ｊ一三０
    型手機一支，並在該加盟服務中心所製作具有收據性質之簽
    帳單上偽簽「乙○○」之署名一枚，交予該加盟服務中心店
    員藺伊萍，使藺伊萍陷於錯誤，以為丙○○係乙○○本人，
    而許其刷卡付帳，足以生損害於乙○○、亞太行動寬頻電信
    大甲順天加盟服務中心及國泰世華商業銀行對於信用卡管理
    之正確性。（三）九十四年九月五日十八時三十五分許，持
    上開竊得之台北富邦商業銀行第000000000000
    0000號信用卡，在台中縣大甲鎮○○路一五五號亞太行
    動寬頻電信大甲順天加盟服務中心，以該信用卡刷卡付帳，
    購買價值七千三千五十元之ＳＡＭＳＵＮＧ　ＡＮＹＣＡＬ
    Ｌ牌Ｘ六四八型手機一支，並在該加盟服務中心所製作具有
    收據性質之簽帳單上偽簽「乙○○」之署名一枚，交予該加
    盟服務中心店員藺伊萍，使藺伊萍陷於錯誤，以為丙○○係
    乙○○本人，而許其刷卡付帳，足以生損害於乙○○、亞太
    行動寬頻電信大甲順天加盟服務中心及富邦商業銀行對於信
    用卡管理之正確性。（四）九十四年九月五日十八時五十分
    許，持上開竊得之台北富邦商業銀行第000000000
    0000000號信用卡，在台中縣大甲鎮○○路二九二之
    二號元寶美銀樓，以該信用卡刷卡付帳，購買價值一萬一千
    一百元之花型項鍊一條，並在該銀樓所製作具有收據性質之
    簽帳單上偽簽「乙○○」之署名一枚，交予該銀樓負責人陳
    義德，使陳義德陷於錯誤，以為丙○○係乙○○本人，而許
    其刷卡付帳，足以生損害於乙○○、元寶美銀樓及富邦商業
    銀行對於信用卡管理之正確性。丙○○盜刷取得上開商品後
    ，即將竊得之陽信商業銀行第0000000000000
    00號信用卡以外之五張信用卡丟棄大安溪橋下，再將ＳＡ
    ＭＳＵＮＧ　ＡＮＹＣＡＬＬ牌Ｘ六四八型手機及ＡＳＵ
　  Ｓ牌Ｊ一三０型手機各一支，分別以六千五百元及七千元之
    價格，轉售予綽號「阿川」及「阿明」之不詳姓名男子，另
    將花型項鍊一條持至台中市○○路二二五號永生當舖典當七
    千元。嗣於九十四年九月七日十八時許，為警循線在亞太行
    動寬頻電信大甲順天加盟服務中心查獲丙○○，並起出陽信
    商業銀行第000000000000000號信用卡一張
    （已發還乙○○）及丙○○盜刷所得之ＯＫＷＡＰ牌Ａ三六
    三型手機一支。
二、案經台中縣警察局大甲分局報請台灣台中地方法院檢察署檢
    察官偵查起訴。
    理    由
一、本件被告丙○○所犯係死刑、無期徒刑、最輕本刑為三年以
    上有期徒刑以外之罪，其於準備程序中就被訴事實為有罪之
    陳述，經告知簡式審判程序之旨，並聽取公訴人及被告之意
    見後，本院合議庭認為適宜而裁定由受命法官獨任進行簡式
    審判程序，先予敘明。
二、上揭犯罪事實，業據被告丙○○坦承不諱，核與被害人丁○○、乙○○、證人即甲工駕訓班行政李佳瑀、亞太行動寬頻
    電信大甲順天加盟服務中心店員藺伊萍、元寶美銀樓負責人
    陳義德、永生當舖經理林塗田於警訊時指述之情節相符，並
    有被告盜刷所得之ＯＫＷＡＰ牌Ａ三六三型手機一支扣案，
    及附表編號一至四所示刷卡消費簽帳單影本四張、贓物認領
    保管單二份、國泰世華商業銀行盜刷明細表、台北富邦商業
    銀行信用卡中心盜刷明細表、永生當舖當票影本、永生當舖
    收當物品登記簿影本、代保管條各一份附卷可稽，事證明確
    ，被告犯行已堪認定。
三、按以信用卡刷卡消費，特約商店所製作之簽帳單上載有卡號
    、交易別、有效期、批次號碼、授權碼、交易日期、時間、
    金額、交易事項，性質上除具有與收據相同之性質外，並為
    信用卡發卡銀行據以向持卡人收款之憑證，屬於私文書。核
    被告所為，係犯刑法第三百二十條第一項之竊盜罪及同法第
    二百十六條、第二百十條之行使偽造私文書罪、同法第三百
    三十九條第一項之詐欺取財罪。被告在附表編號一至四所示
    刷卡消費簽帳單上偽造「乙○○」之署名，係偽造私文書之
    階段行為，偽造私文書之低度行為復為行使之高度行為所吸
    收，均不另論罪。再被告先後多次竊盜、行使偽造私文書及
    詐欺取財犯行，時間緊接，犯罪構成要件各相同，顯係基於
    概括犯意反覆為之，為連續犯，應分別論以一罪，依法加重
    其刑。被告前開竊取被害人丁○○所有煙、酒部分，雖未經
    起訴，但與起訴之竊盜部分，具有連續犯之裁判上一罪關係
    ，為起訴效力所及，本院應併予審究。再被告曾因懲治盜匪
    條例案件，經台灣高等法院判處有期徒刑八年，於八十二年
    七
　　月二十七日假釋，後假釋經撤銷，應執行殘刑四年五月四日
　  ；又因麻醉藥品管理條例案件，經台灣板橋地方法院判處有
    期徒刑五月，連同上開殘刑合併執行至八十七年五月十三日
    又假釋，後假釋復經撤銷，應執行殘刑二年十三日；再因竊
    盜案件，經本院判處有期徒刑四月，與上開殘刑合併執行，
　　至九十二年三月十七日執行完畢，有台灣高等法院被告前案
　  紀錄表足憑，五年以內再犯本件有期徒刑以上之竊盜、行使
    偽造私文書及詐欺取財罪，為累犯，均應依法遞加其刑。而
    所犯竊盜、行使偽造私文書及詐欺取財罪間，有方法結果之
    牽連關係，應從一重之行使偽造私文書罪處斷。爰審酌被告
    已有懲治盜匪條例、麻醉藥品管理條例、竊盜等前科，仍不
    知悔改，又連續竊盜，並持竊得之信用卡盜刷購物，非無惡
    性，事後坦承上情，態度尚佳，及其犯罪動機、目的、手段
    、所生損害等一切情狀，處以如主文所示之刑，並諭知易科
    罰金之折算標準。附表編號一至四所示刷卡消費簽帳單上偽
    偽造之「乙○○」署名（每張簽帳單上各一枚），應依刑法
  　第二百十九條規定諭知沒收。
據上論斷，應依刑事訴訟法第二百七十三條之一第一項、第二百
九十九條第一項前段，刑法第五十六條、第二百十六條、第二百
十條、第三百二十條第一項、第三百三十九條第一項、第五十五
條、第四十七條、第四十一條第一項前段、第二百十九條，罰金
罰鍰提高標準條例第一條前段，第二條，判決如主文。
本案經檢察官甲○○到庭執行職務。
中　　華　　民　　國　　94　　年　　11　　月　　28　　日
                  刑事第八庭    法  官  鍾堯航
附表：
編號 發卡銀行及信用卡卡號  刷卡日期  特約商店  消費金額
一 　國泰世華商業銀行第四  九十四年  亞太行動  新台幣0
     0000000000  0月五日  寬頻電信  千二百元
     一０七四五號信用卡    十七時四  大甲順天
                           十二分許  加盟服務
                                     中心
二 　國泰世華商業銀行第五  九十四年  亞太行動  新台幣0
     0000000000  0月五日  寬頻電信  千元
     八七八二六號信用卡    十七時五  大甲順天
                           十四分許  加盟服務
                                     中心
三 　台北富邦商業銀行第五  九十四年  亞太行動  新台幣0
     0000000000  0月五日  寬頻電信  千三百五
     ０七００六號信用卡    十八時三  大甲順天  十元
                           十五分許  加盟服務
                                     中心
四 　台北富邦商業銀行第五  九十四年  元寶美銀  新台幣0
     0000000000  0月五日  樓　　　  萬三千一
     ０七００六號信用卡    十八時五  　　　　  百元
                           十分許
上正本證明與原本無異。
如不服本判決，應於送達後十日內向本院提出上訴狀（須附繕本
），上訴於台灣高等法院台中分院。
                                書記官  葉泰濃
中　　華　　民　　國　　94　　年　　11　　月　　28　　日
附錄本案論罪科刑法條全文
刑法第二百十條：
偽造、變造私文書，足以生損害於公眾或他人者，處五年以下有
期徒刑。
刑法第二百十六條：
行使第二百十條至第二百十五條之文書者，依偽造、變造文書或
登載不實事項或使登載不實事項之規定處斷。
刑法第三百二十條第一項：
意圖為自己或第三人不法之所有，而竊取他人之動產者，為竊盜
罪，處五年以下有期徒刑、拘役或五百元以下罰金。
刑法第三百三十九條第一項：
意圖為自己或第三人不法之所有，以詐術使人將本人或第三人之
物交付者，處五年以下有期徒刑、拘役或科或併科一千元以下罰
金。
